【裁判字號】    99,監宣,134
【裁判日期】    991130
【裁判案由】    監護宣告
【裁判全文】
臺灣嘉義地方法院民事裁定             99年度監宣字第134號
聲  請  人  陳阿好
上列聲請人聲請監護宣告事件，本院裁定如下：
    主    文
宣告陳蔡不碟（女，民國十七年十月一日，身分證統一編號：Ｚ
000000000號）為受監護宣告之人。
選定陳阿好（女，民國○○○年○月○日生，身分證統一編號：
Ｚ000000000號）為受監護宣告之人陳蔡不碟之監護人
。
指定吳陳素珠（女，民國○○○年○月○○○日生，身分證統一
編號：Ｚ000000000號）為會同開具財產清冊之人。
聲請費用新臺幣壹仟元由受監護宣告之人陳蔡不碟負擔。
    理    由
一、聲請意旨略以：聲請人為陳蔡不碟之參女，陳蔡不碟自民國
    94年2 月1 日起罹患失智症，雖延醫診治，但不見起色，近
    日甚且已精神障礙（或其他心智缺陷）至不能為意思表示或
    受意思表示（或不能辨識其意思表示之效果），為此依民法
    第14條第1 項、民事訴訟法第597 條規定，聲請對其為監護
    之宣告，並依民法第1111條規定指定聲請人陳阿好為受監護
    宣告之人之監護人，暨指定吳陳素珠為會同開具財產清冊之
    人，若法院認陳蔡不碟未達可宣告監護之程度，則請依民法
    第14條第3 項、第15之1 條第1 項、民事訴訟法第624 之3
    條之規定為輔助宣告，並指定聲請人陳阿好為輔助人等語。
二、經查，聲請人主張之前揭事實，已據提出戶籍謄本2 份為憑
    ；又本院審驗陳蔡不碟之精神及心智狀況，在鑑定人前點呼
    陳蔡不碟之姓名、年籍等事項，其對點呼姓名無反應（會眨
    眼，坐在床上，吃飯需人照顧），並斟酌戴德森醫療財團法
    人嘉義基督教醫院精神科主治醫師趙星豪所為之鑑定結果，
    認陳蔡不碟因罹患重度失智，已對於外界事物缺乏理解認知
    ，在鑑定時雖然意識清楚，但對叫喚及疼痛刺激缺乏反應，
    亦無言語表達能力，故陳蔡不碟因其心智障礙，已無為意思
    表示及受意思表示之能力等語，此有本院99年11月30日之勘
    驗筆錄附卷可稽。故聲請人聲請對陳蔡不碟為監護之宣告，
    為有理由，應予准許。
三、次查，聲請人為受監護宣告人陳蔡不碟之參女，並具狀同意
    擔任受監護宣告人陳蔡不碟之監護人，且陳稱受監護宣告之
    人只剩聲請人及姊姊吳陳素珠2名女兒，弟弟已過世等語，
    此有勘驗筆錄及戶籍謄本6份在卷可證。本院參酌受監護宣
    告之人陳蔡不碟之配偶業已過世，長子、次子、次女均已過
    世，而聲請人為受監護宣告之人陳蔡不碟之參女，並經關係
    人吳陳素珠具狀同意由聲請人擔任監護人，認由聲請人任監
    護人，符合受監護宣告之人陳蔡不碟之最佳利益，爰選定聲
    請人為受監護宣告人陳蔡不碟之監護人；又關係人吳陳素珠
    係受監護宣告人陳蔡不碟之長女，並經其出具同意書同意指
    定為會同開具財產清冊之人。
四、爰裁定如主文。
中    華    民    國    99    年    11    月    30   日
                   家事庭     法  官  洪嘉蘭
正本係照原本作成。
如不服本裁定關於選定監護人及指定會同開具財產清冊之人等部
分，應於送達後十日內向本院提出抗告狀，並繳納抗告費新臺幣
1千元；其餘關於宣告監護之部分，不得抗告。
中    華    民    國    99    年    11    月    30   日
                              書記官  許家瑜
關係人：吳陳素珠  住嘉義市○區○○里○○鄰○○路272號

司法院資訊處製作；財團法人民間司法改革基金會備份。
